【裁判字號】    99,抗,266
【裁判日期】    991019
【裁判案由】    聲請具保停止羈押
【裁判全文】
臺灣高等法院高雄分院刑事裁定           99年度抗字第266號
抗  告  人
即  被  告  甲○○
選任辯護人  張清雄律師
上列抗告人因妨害性自主罪案件，聲請具保停止羈押，不服臺灣
高雄地方法院中華民國99年9 月29日裁定（99年度聲字第1869號
），提起抗告，本院裁定如下：
    主  文
抗告駁回。
    理  由
一、本件抗告意旨略以：
（一）被告雖於案發之後，有搶走乙女手機及離開高雄遠避外地
      之行為，但被告甲○○因患有先天性心臟病，自幼即多次
      進出醫院，遭受病痛折磨，故其雙親基於補償心理從小便
      對被告呵護備至，以至於被告如同溫室花朵，完全無社會
      經驗及危機處理能力，欠缺周全之思慮；且因被告從小備
      受父母疼愛，因求學而遠離家園頓失家人關心照顧，又因
      年少氣盛、血氣方剛，一時控制不住而鑄下大錯，且其缺
      乏危機處理能力，故於案發後，因害怕、迷惘及驚慌失措
      ，一時不知如何應對，故本能性地選擇逃避一切，而遠離
      現場。
（二）被告甲○○雖於案發後曾經選擇逃避現場，但是自99年4
      月27日至今，已收押長達5 個月，而這期間經過警、偵、
      審程序之衝擊，已使其心境有重大轉變；又因案發後被告
      之雙親亦積極與被害人連絡並已達成和解，顯見其願為此
      事負責之心態，因而可知被告並無藉由逃亡躲避刑事責任
      之虞。
（三）就刑事訴訟法第101 條之1 第1 項第2 款之規定，屬於預
      防性羈押之原因，亦即防免被告再犯而危害社會大眾之安
      全，被告雖於民國98年11月1 日、98年12月10日短時間內
      對兩位被害人涉犯刑法221 條第1 項之強制性交罪。然而
      該案仍在審理之中，該案亦有相當多之疑點須待釐清（已
      具狀聲請傳訊甲女、乙女），故被告是否確有犯上述兩罪
      ，不無疑義。且被告雖於短時間內涉嫌對兩位被害人涉犯
      刑法221 條第1 項之強制性交罪，而有反覆實施之虞，然
      基於無罪推定原則，於判決確定之前，被告應為無罪之認
      定，既無上述兩罪之犯行，又何來反覆實施之虞的認定。
      被告之所以觸犯上開犯行，乃因從小受父母呵護、疼愛，
      突然離家遠赴外地念書心情調適不良，在急欲尋求心理慰
      藉下，一時思慮不周所犯，故若將其責付給父母照管或限
      制住居等羈押替代手段即已足夠，不需以對人身自由侵害
      最大的羈押處分為之，爰提起抗告，請准具保停止羈押等
      語。
二、刑事被告經訊問後，認有法定羈押原因，於必要時得羈押之
    ，所謂必要與否或執行羈押後，有無繼續之必要，仍由法院
    斟酌訴訟進行程度及其他一切情事而為認定，除有刑事訴訟
    法第114 條各款所列情形之一不得駁回者外，准許與否，該
    管法院有自由裁量之權，衡非被告所得強求（最高法院46年
    度台抗字第21號判例意旨參照）。次按羈押被告之目的，其
    本質在於確保訴訟程式得以順利進行、或為確保證據之存在
    與真實、或為確保嗣後刑罰之執行、或預防被告反覆實施同
    一犯行，而對被告所實施剝奪其人身自由之強制處分，而被
    告有無羈押之必要，法院僅須審查被告犯罪嫌疑是否重大、
    有無羈押原因、以及有無賴羈押以保全偵審或執行之必要，
    由法院就具體個案情節予以斟酌決定，如就客觀情事觀察，
    法院許可羈押之裁定或延長羈押之裁定，在目的與手段間之
    衡量並無明顯違反比例原則情形，即無違法或不當可言，且
    關於羈押原因之判斷，尚不適用訴訟上之嚴格證明原則（最
    高法院94年度抗字第409 號判決意旨可資參照）。
三、被告因妨害性自主罪案件，經原審訊問後，認其涉犯妨害性
    自主罪，犯罪嫌疑重大，有反覆實施之虞，非予羈押，顯難
    進行追訴或審判，而有羈押之必要，依刑事訴訟法第101 條
    第1 項第1 款、第101 條之1 第1 項第2 款之規定，於99年
    7 月19日執行羈押在案。被告雖聲請具保停止羈押，惟原審
    以: 被告坦承犯行，復有如起訴書所載證人即被害二女之證
    詞、網路即時通對話、被害人驗傷單等在卷可稽，認犯罪嫌
    疑重大，且被告行為後，於逃離現場前，尚知刪除被害人電
    腦中與其有關之電子紀錄，並取走被害人之手機以免被害人
    報警，復離開平日就學之高雄地區，逃亡至台北及台中，且
    停止使用網路帳號、手機，而有逃亡之虞，又被告係於民國
    98年11月1 日、98年12月10日短時間內對二位被害人涉犯刑
    法第221 條第1 項之強制性交罪，有反覆實施之虞等情，認
    被告羈押原因依然存在，而有羈押必要，並不能因具保而使
    之消滅；且被告聲請具保停止羈押與刑事訴訟法第114 條所
    定各款事由不相符合，因而駁回被告具保之聲請。經核原審
    認事用法均無不合，自無違誤。又被告於短時間內涉嫌2件
    強制性交犯行，其有反覆實施之虞，尚非無據。縱被告嗣後
    已坦承犯行，尚難認已無反覆實施犯罪可能，被告所稱已無
    羈押必要云云，尚無理由。被告抗告意旨，仍執陳詞，指摘
    原裁定不當，為無理由，應予駁回。
據上論結，應依刑事訴訟法第412 條，裁定如主文。
中    華    民    國    99    年    10    月    19    日
                  刑事第十一庭  審判長法  官 翁慶珍
                                      法  官 洪碩垣
                                      法  官 石家禎
以上正本證明與原本無異。
不得再抗告。
中    華    民    國    99    年    10    月    19    日

                                      書記官 賴梅琴

司法院資訊處製作；財團法人民間司法改革基金會備份。
